臺灣新北地方法院刑事判決
111年度金訴字第569號
公  訴  人  臺灣新北地方檢察署檢察官
被      告  王聖閔


上列被告因違反洗錢防制法等案件，經檢察官提起公訴（110年
度偵字第43044號），被告就被訴事實為有罪之陳述，經告知簡
式審判程序之旨，並聽取當事人之意見後，本院合議庭裁定改由
受命法官獨任依簡式審判程序進行，判決如下：
    主  文
王聖閔幫助犯洗錢防制法第十四條第一項之一般洗錢罪，處有期
徒刑參月，併科罰金新臺幣參萬元，罰金如易服勞役，以新臺幣
壹仟元折算壹日。
    事  實
一、王聖閔依一般社會生活之通常經驗，可預見提供金融帳戶之
    網路銀行帳號密碼（下稱網銀帳密）予不相識之人使用，常
    與財產犯罪密切相關，且使用他人金融帳戶之目的在於取得
    贓款及掩飾犯行不易遭檢警追查，因此若任意將自己所管領
    之金融帳戶網銀帳密任意交予不熟識且對其年籍資料毫無所
    悉之人，可能因此供作為詐欺犯罪收取不法款項之用，並將
    犯罪所得款項轉入、轉出，而藉此掩飾犯罪所得之真正去向
    ，竟基於縱若有人利用其金融帳戶作為轉入、轉出詐欺犯罪
    所得之犯罪工具，並掩飾犯罪所得之去向，使詐欺者得以順
    利取得持有處分犯罪所得，亦不違反其本意之幫助他人詐欺
    取財、洗錢之不確定故意，於民國110年3月2日前某時許，
    在不詳地點，將其所申辦之永豐商業銀行帳號000000000000
    00號帳戶（下稱本案帳戶）之網銀帳密提供予真實姓名年籍
    不詳之詐欺者使用，並配合將國泰世華銀行帳號00000000000
    00000000號帳戶設為約定轉帳帳戶，嗣不詳詐欺者即以本案
    帳戶做為犯罪工具，於110年2月間以LINE向魏廷芸佯稱：可
    經由網站投資獲利云云，致魏廷芸陷於錯誤，於110年3月3
    日14時18分至23分許，先後匯款新臺幣（下同）7000元、5
    萬元至本案帳戶，旋即遭不詳詐欺者以手機轉帳之方式轉至
    上開國泰世華銀行帳戶，以此方式幫助不詳詐欺者詐欺取財
    並掩飾犯罪所得之去向。
二、案經魏廷芸訴由高雄市政府警察局鳳山分局報請臺灣新北地
    方檢察署檢察官偵查起訴。
    理  由
一、訊據被告王聖閔就上開犯罪事實，於本院準備程序及審理時
    坦承不諱（見金訴卷第41至43、48、50頁），核與證人即告
    訴人魏廷芸於警詢時之證述相符（見偵卷第79至82頁），並
    有本案帳戶之開戶資料及交易明細、告訴人提供之LINE對話
    內容等在卷可稽（見偵卷第21至26、105至111頁），足認被
    告上開任意性自白與事實相符，可以採信。本案事證明確，
    被告犯行洵堪認定，應依法論科。
二、論罪科刑：
　㈠核被告所為，係犯刑法第30條第1項前段、第339條第1項之幫
    助詐欺取財罪及刑法第30條第1項前段、洗錢防制法第2條第
    2款、第14條第1項之幫助一般洗錢罪。
　㈡被告以以一行為同時觸犯幫助詐欺取財及幫助一般洗錢之2罪
    名，應從一重之幫助一般洗錢罪處斷。
　㈢被告基於幫助之犯意而為詐欺取財構成要件以外之行為，為
    幫助犯，依刑法第30條第2項規定，依正犯之刑減輕之。又
    犯洗錢防制法第14條、第15條之罪，在偵查或審判中自白者
    ，減輕其刑，洗錢防制法第16條第2項定有明文。查被告於
    本院準備程序及審理中自白犯罪，業如前述，符合上開減刑
    要件，爰依該規定減輕其刑，並依法遞減之。
　㈣爰審酌被告明知目前社會詐騙盛行，竟將本案帳戶資料提供
    予他人使用，非但助長社會詐騙風氣，致使無辜民眾受騙而
    受有財產上損害，造成執法機關難以追查詐騙者之真實身分
    及犯罪所得之去向，益增告訴人求償之困難度，行為殊不足
    取；兼衡考量被告於本院審理時坦承犯行，惟未與告訴人成
    立調解之犯後態度，兼衡被告國中肄業之智識程度，從事鹹
    酥雞攤販工作，與母親及二哥同住，無須扶養對象之家庭生
    活狀況，暨告訴人所受財產損害數額等一切情狀，量處如主
    文所示之刑，並就併科罰金部分諭知如易服勞役之折算標準
    ，以資處罰。
據上論斷，應依刑事訴訟法第273條之1第1項、第299條第1項前
段，洗錢防制法第2條第2款、第14條第1項、第16條第2項，刑法
第11條、第30條第1項前段、第2項、第339條第1項、第55條、第
42條第3項前段，刑法施行法第1條之1第1項，判決如主文。
本案經檢察官陳雅詩偵查起訴，由檢察官鄭心慈到庭執行職務。
中　　華　　民　　國　　111 　年　　5 　　月　　30　　日
                  刑事第十五庭  法  官  游涵歆
以上正本證明與原本無異。
如不服本判決，應於判決送達後20日內敘明上訴理由，向本院提
出上訴狀（應附繕本），上訴於臺灣高等法院。其未敘述上訴理
由者，應於上訴期間屆滿後20日內向本院補提理由書「切勿逕送
上級法院」。
                                書記官  李宥寬
中　　華　　民　　國　　111 　年　　5 　　月　　30　　日
附錄本案論罪科刑法條全文：
洗錢防制法第2條
本法所稱洗錢，指下列行為：
一、意圖掩飾或隱匿特定犯罪所得來源，或使他人逃避刑事追訴
    ，而移轉或變更特定犯罪所得。
二、掩飾或隱匿特定犯罪所得之本質、來源、去向、所在、所有
    權、處分權或其他權益者。
三、收受、持有或使用他人之特定犯罪所得。
洗錢防制法第14條
有第2條各款所列洗錢行為者，處7年以下有期徒刑，併科新臺幣
500萬元以下罰金。
前項之未遂犯罰之。
前2項情形，不得科以超過其特定犯罪所定最重本刑之刑。
中華民國刑法第339條
意圖為自己或第三人不法之所有，以詐術使人將本人或第三人之
物交付者，處5年以下有期徒刑、拘役或科或併科50萬元以下罰
金。
以前項方法得財產上不法之利益或使第三人得之者，亦同。
前2項之未遂犯罰之。